Minutes et répertoires du notaire François Paul HUILLIER, 15 décembre 1831 - 24 mars 1863 (étude VI)
Archives nationales
- Répertoire(s) de François Paul HUILLIER, 16 février 1831 - 22 mai 1868; MC/RE/VI/27 - MC/RE/VI/30
  - Répertoire. 1831, 16 février - 1839, 9 juillet, 16 février 1831 - 9 juillet 1839; MC/RE/VI/27
    - Inventaire après décès de Pauline-Françoise Livorel, épouse de Christophe-Frédéric Dittus, boucher à Montmartre, chaussée de Clignancourt, n° 7., 28 mai 1836
      18 juillet 1837, liquidation.
      inventaire après décès; Montmartre (ancienne commune); Livorel, Pauline-Françoise; Dittus, Christophe-Frédéric; boucher
    - Inventaire après décès de Claude-Joseph Troncin, décédé le 2 juin 1836, rue du Faubourg Saint-Martin, n° 93., 6 juillet 1836
      24 avril 1837, liquidation. 9 février 1841, notoriété concernant Marie-Nicole Thévenot, sa veuve, décédée le 4 février 1841, même adresse, RE/VI/28.
      inventaire après décès; Faubourg-Saint-Martin (rue du); Troncin, Claude-Joseph; Thévenot, Marie-Nicole
    - Inventaire après décès de Eugène Letu, décédé le 13 juillet 1836, rue du Bouloi, n° 13., 6 août 1836
      inventaire après décès; Bouloi (rue du); Letu, Eugène
    - Inventaire après décès de Marie-Madeleine Jacquin, épouse de Antoine-Grégoire Lesongeur, demeurant rue du Mail, n° 10, décédé le 19 mars 1836 à Ville Thierry (Yonne)., 16 août 1836
      inventaire après décès; Mail (rue du); Villethierry (Yonne); Jacquin, Marie-Madeleine; Lesongeur, Antoine-Grégoire
    - Inventaire après décès de Jean-Martin Auxerre, décédé le 8 septembre 1836, rue Lesdiguières, n° 6., 13 septembre 1836
      16 novembre 1836, liquidation des successions, Marie-Adélaïde Arloir, son péouse.
      inventaire après décès; Lesdiguières (rue de); Auxerre, Jean-Martin; Arloir, Marie-Adélaïde
    - Inventaire après décès de Jean-Baptiste-Nicolas Bourdillon, décédé le 25 mars 1836, rue de Grenelle Saint-Honoré, n° 4, et de Eugénie-Françoise-Zoé Bourdillon, sa fille, même adresse. Substituant Me Froger Deschesnes., 22 septembre 1836
      Me Froger Deschenes.
      inventaire après décès; Grenelle-Saint-Honoré (rue de); Bourdillon, Jean-Baptiste-Nicolas; Bourdillon, Eugénie-Françoise-Zoé
    - Inventaire après décès de Barthélemy-René Davenne, décédé le 6 octobre 1836, rue Saint-Louis, n° 69., 10 octobre 1836
      inventaire après décès; Saint-Louis (rue); Davenne, Barthélemy-René
    - Inventaire après décès de Jacques-Constant Coupey, décédé le 26 octobre 1836, rue Neuve Saint-Augustin, n° 50., 17 novembre 1836
      inventaire après décès; Neuve-Saint-Augustin (rue); Coupey, Jacques-Constant
    - Inventaire après décès de Jeanne Crancé, veuve de Dominique Rice, rue Gît-le-Coeur, n° 13., 17 novembre 1836
      inventaire après décès; Gît-le-Coeur (rue); Crancé, Jeanne; Rice, Dominique
    - Inventaire après décès de Françoise-Thérèse-Pauline Thompson épouse de François-Théodore Bonnassot, rue du Mail, n° 20., 26 novembre 1836
      inventaire après décès; Mail (rue du); Thompson, Françoise-Thérèse-Pauline; Bonnassot, François-Théodore
    - Inventaire après décès de Marie-Thérèse Vincent, décédée le 2 novembre 1836, rue du Four Saint-Germain, n° 67., 29 novembre 1836
      inventaire après décès; Four-Saint-Germain (rue du); Vincent, Marie-Thérèse
    - Inventaire après décès de Marie-Marguerite Evrard, veuve de Jean-Baptiste Lucot, à Ormesson (Seine-et-Oise)., 26 décembre 1836
      inventaire après décès; Ormesson-sur-Marne (Val-de-Marne); Evrard, Marie-Marguerite; Lucot, Jean-Baptiste
    - Société pour la fabrication et préparation de baleines., 27 décembre 1836
    - Inventaire après décès de Louis Lescombat, décédé le 15 décembre 1836, rue Neuve des Mathurins, n° 25., 30 décembre 1836
      inventaire après décès; Neuve-des-Mathurins (rue); Lescombat, Louis
    - Inventaire après décès de Marie-Louise-Jeanne Janvier, épouse de Antoine-Louis Compoint, aux Prés Saint-Gervais., 6 février 1837
      inventaire après décès; Le Pré-Saint-Gervais (Seine-Saint-Denis); Janvier, Marie-Louise-Jeanne; Compoint, Antoine-Louis
    - Inventaire après décès de Marie-Marguerite-Olympiade Carboué, épouse de Jean-François Guenon Deschamps, décédée le 4 févier 1837, rue du Petit Lion Saint-Sulpice, n° 16., 16 février 1837
      inventaire après décès; Petit-Lion-Saint-Sulpice (rue du); Carboué, Marie-Marguerite-Olympiade; Guenon Deschamps, Jean-François
    - Continuation de l'inventaire après décès de Albert-Isaac-Marc de Vasserot de Vincy, rue Neuve des Mathurins, n° 50 (par substitution de Me Dessaignes)., 20 février 1837
      Me Dessaignes.
      inventaire après décès; Neuve-des-Mathurins (rue); Vasserot de Vincy, Albert-Isaac-Marc de
    - Inventaire après décès de Alexandrine-Louise Leroy, épouse de Victor-Omer-Désiré Delattre., 13 mars 1837
      inventaire après décès; Leroy, Alexandrine-Louise; Delattre, Victor-Omer-Désiré
    - Inventaire après décès de Nicolas-Alexandre Olivier, rue Notre Dame des Champs, n° 3., 17 mars 1837
      inventaire après décès; Notre-Dame-des-Champs (rue); Olivier, Nicolas-Alexandre
    - Inventaire après décès de René-Félix Bellegarde, rue des Fossés Saint-Germain l'Auxerrois, n° 45., 25 mars 1837
      inventaire après décès; Fossés-Saint-Germain-l'Auxerrois (rue des); Bellegarde, René-Félix
    - Inventaire après décès de Louis-Paul-Antoine-Juvénal Didier, rue de La Michodière, n° 33., 30 mars 1837
      inventaire après décès; La-Michodière (rue de); Didier, Louis-Paul-Antoine-Juvénal
    - Inventaire après décès de Jean-Gabriel Feilleux, rue Aubry le Boucher, n° 41., 1er avril 1837
      inventaire après décès; Aubry-le-Boucher (rue); Feilleux, Jean-Gabriel
    - Inventaire après décès de Marie-Anne-Thérèse-Emélie Augendre, épouse de Pierre-François Guillaume, décédée le 4 juin 1834., 15 avril 1837
      inventaire après décès; Augendre, Marie-Anne-Thérèse-Emélie; Guillaume, Pierre-François
    - Inventaire après décès de François-Médard-Victor Jeanson, au Grand Montrouge, grande rue, n° 32., 29 avril 1837
      20 juillet 1837, dépôt, Lydie Billard, sa veuve.
      inventaire après décès; Montrouge (Hauts-de-Seine); Jeanson, François-Médard-Victor; Billard, Lydie
    - Inventaire après décès de Jean Lafontan, rue Vieille du Temple, n° 92., 8 mai 1837
      inventaire après décès; Vieille-du-Temple (rue); Lafontan, Jean
    - Société pour la publication du Journal de la Magistrature., 16 mai 1837
      acte de société; éditeur
    - Inventaire après décès de Pierre-Alexis Delange, rue Jacob, n° 2., 16 mai 1837
      inventaire après décès; Jacob (rue); Delange, Pierre-Alexis
    - Inventaire après décès de François-Louis Roger Groizier, décédé le 4 juin 1837, rue d'Anjou Dauphine, n° 13., 20 juin 1837
      inventaire après décès; Anjou-Dauphine (rue d'); Roger Groizier, François-Louis
    - Inventaire après décès de Sophie-Charlotte-Madeleine Rakssany, veuve de Georges-Jérémie Oberlin, décédée le 4 juin 1837, à Auteuil., 23 juin 1837
      inventaire après décès; Auteuil (ancienne commune); Rakssany, Sophie-Charlotte-Madeleine; Oberlin, Georges-Jérémie
    - Inventaire après décès de Françoise-Geneviève Doyen, épouse de Victor James, décédée le 18 août 1836, rue du Faubourg Saint-Denis, n° 160., 13 juillet 1837
      inventaire après décès; Faubourg-Saint-Denis (rue du); Doyen, Françoise-Geneviève; James, Victor
    - Inventaire après décès de Victor-Omer-Désiré Delattre, décédé le 21 juillet 1837 à Noisy-le-Grand, et de Louise-Julie Delattre, décédée le 4 août 1837, quai de la Tournelle, n° 31., 6 septembre 1837
      inventaire après décès; Noisy-le-Grand (Seine-Saint-Denis); Tournelle (quai de la); Delattre, Victor-Omer-Désiré; Delattre, Louise-Julie
    - Inventaire après décès de Auguste-Joseph-François Chouilly, décédé le 29 juin 1837, rue Saint-Louis, n° 4., 13 septembre 1837
      30 septembre 1837, liquidation, Françoise-Alexandrine Hart, sa veuve.
      inventaire après décès; Saint-Louis (rue); Chouilly, Auguste-Joseph-François; Hart, Françoise-Alexandrine
    - Inventaire après décès de Marie-Séraphine Dehee, épouse Jean-Baptiste dit Clermont Pignol, décédée le 3 janvier 1837 à Munich (Bavière)., 8 novembre 1837
      inventaire après décès; Munich (Allemagne); Dehee, Marie-Séraphine; Pignol, Jean-Baptiste dit Clermont
    - Acte de société pour la publication du Musée des fouilles., 20 janvier 1838
    - Société pour l'exploitation des mines d'Espagne., 28 mars 1838
      acte de société; Espagne
    - Inventaire après décès de Emelie Dubosc, épouse de Jean-Fabien Gatimel, décédée le 5 janvier 1838, rue du Faubourg Saint-Martin, n° 67., 9 avril 1838
      inventaire après décès; Faubourg-Saint-Martin (rue du); Dubosc, Emelie; Gatimel, Jean-Fabien
    - Inventaire après décès de Catherine Fleury, veuve de Pierre Fleury, décédée le 18 janvier 1838, rue du Renard Saint-Sauveur, n° 8., 19 avril 1838
      inventaire après décès; Renard-Saint-Sauveur (rue du); Fleury, Catherine; Fleury, Pierre
    - Inventaire après décès de Marie-Joseph-Auguste-Louis Desmons, décédé le 28 février 1838, à Douai., 24 avril 1838
      inventaire après décès; Douai (Nord); Desmons, Marie-Joseph-Auguste-Louis
    - Inventaire après décès de Armand-Aimé Lamontagne Leroy, décédé le 17 novembre 1837, boulevard Rochechouart, à Montmartre, n° 38., 28 avril 1838
      inventaire après décès; Montmartre (ancienne commune); Rochechouart (boulevard de); Lamontagne Leroy, Armand-Aimé
    - Inventaire après décès de Joséphine-Pétronille Magniez, veuve de Célestin Pointin, décédée le 11 avril 1838, rue Saint-Martin, n° 83., 2 mai 1838
      inventaire après décès; Saint-Martin (rue); Magniez, Joséphine-Pétronille; Pointin, Célestin
    - Vente du café de la Comédie, rue Molière, n° 2., 4 mai 1838
      acte de vente; Molière (rue); restaurateur
    - Inventaire après décès de Aline-Constance Bouffé Artaud, décédée le 23 novembre 1837, rue des Quatre Fils, n° 22., 12 mai 1838
      18 mai 1838, liquidation.
      inventaire après décès; Quatre-Fils (rue des); Bouffé Artaud, Aline-Constance
    - Inventaire après décès de Marie-Jeanne Police, épouse de François-Marie Louvier, décédée le 20 novembre 1829, boulevard Poissonnière, n° 14., 16 mai 1838
      inventaire après décès; Poissonnière (boulevard); Police, Marie-Jeanne; Louvier, François-Marie
    - Inventaire après décès de Jeanne-Françoise Mathieux, décédée le 9 mai 1838, rue Copeau, n° 19., 1er juin 1838
      inventaire après décès; Copeau (rue); Mathieux, Jeanne-Françoise
    - Inventaire après décès de René-Joseph-Anne Coutard, décédé le 28 janvier 1838 à Batignolles Monceaux., 11 juin 1838
      inventaire après décès; Batignolles-Monceaux (ancienne commune); Coutard, René-Joseph-Anne
    - Inventaire après décès de Louis-Philippe Blondeau, décédé le 10 mars 1838 à Saint-Julien (Rhône)., 13 juin 1838
      inventaire après décès; Saint-Julien (Rhône); Blondeau, Louis-Philippe
    - Inventaire après décès de Jean-Baptiste-Mathieu-Antoine-Joseph-Thomas-Louis Poussielgue, décédé le 25 mars 1838, rue Hautefeuille, n° 9. Benoîte Cajetane Antonine Xavière Marie Véronique Giappone, sa veuve., 15 juin 1838
      inventaire après décès; Hautefeuille (rue); Poussielgue, Jean-Baptiste-Mathieu-Antoine-Joseph-Thomas-Louis; Giappone, Benoîte Cajetane Antonine Xavière Marie Véronique
    - Société pour la publication du journal Le Nouvelliste., 23 juin 1838
    - Inventaire après décès de George Minsky, décédé le 29 mars 1838, rue Joquelet, n° 9., 30 juin 1838
      inventaire après décès; Joquelet (rue); Minsky, Georges
    - Inventaire après décès de François-Louis Pelleray, rue Croix des Petits Champs, n° 34, décédé le 17 juin 1838., 10 juillet 1838
      inventaire après décès; Croix-des-Petits-Champs (rue); Pelleray, François-Louis
    - Inventaire après décès de Marie-Hugues-Alexandrine Difortin, épouse de François Masson, décédée le 30 janvier 1838, quai des Ormes, n° 4., 26 juillet 1838
      inventaire après décès; Ormes (quai des); Difortin, Marie-Hugues-Alexandrine; Masson, François
    - Inventaire après décès de Jean-Robert Mathis, décédé le 15 août 1838 à Saint-Fargeau, demeurant quai de Gesvres, n° 10., 10 septembre 1838
      27 décembre 1838, liquidation de succession, Victoire Alexandre, sa veuve.
      inventaire après décès; Gesvres (quai de); Mathis, Jean-Robert; Alexandre, Victoire
    - Inventaire après décès de Antoinette Gerhard, épouse de Adrien Reinig, décédée le 7 juillet 1837, à Neuilly., 3 novembre 1838
      inventaire après décès; Neuilly-sur-Seine (Hauts-de-Seine); Gerhard, Antoinette; Reinig, Adrien
    - Inventaire après décès de Marie Gautier, veuve de Jean-Georges Veber, décédée le 5 septembre 1838, rue des Canettes, n° 20., 7 novembre 1838
      inventaire après décès; Canettes (rue des); Gautier, Marie; Veber, Jean-Georges
    - Inventaire après décès de François-Théodore Chauvière ou Chauvierre, décédé le 8 novembre 1838, rue de Versailles, n° 8., 7 décembre 1838
      25 juillet 1839, liquidation de la succession de François-Théodore Chauvierre, Dominique-Josèphe Courvoisier, sa veuve.
      inventaire après décès; liquidation; partage; Versailles (rue de); Chauvière, François-Théodore; Chauvierre, François-Théodore; Courvoisier, Dominique-Josèphe
    - Inventaire après décès de André Troncin, décédé le 1er décembre 1838, rue des Fossés du Temple, n° 16., 19 décembre 1838
      inventaire après décès; Fossés-du-Temple (rue des); Troncin, André
    - Inventaire après décès de Gaspard-Auguste Got, boulevard Poissonnière, n° 14., 31 décembre 1838 - 1838
      16 janvier 1839, liquidation de la succession, Augustine-Charlotte-Marguerite-Henriette Arnoult, sa veuve.
      inventaire après décès; Poissonnière (boulevard); Got, Gaspard-Auguste; Arnoult, Augustine-Charlotte-Marguerite-Henriette
    - Inventaire après décès de Jérôme-Martin Langlois, décédé le 28 décembre 1838, rue de l'Ouest, n° 36., 16 janvier 1839
      inventaire après décès; Ouest (rue de l'); Langlois, Jérôme-Martin
    - Inventaire après décès de Claire-Aimée Guillaume dit Gosselin, veuve de Jacques Dupuis., 25 février 1839
      inventaire après décès; Guillaume dit Gosselin, Claire-Aimée; Dupuis, Jacques
    - Inventaire après décès de Ignace-Antoine-François-Xavier Ladurner, décédé le 4 mars 1839 à Villaine commune de Massy (Seine-et-Oise)., 18 mars 1839
      inventaire après décès; Massy (Essonne); Ladurner, Ignace-Antoine-François-Xavier
    - Inventaire après décès de Marie-Ange-Christine de Lalevée, épouse de Jacques-François-Napoléon Grandidier, décédée le 24 décembre 1838 à Navarreux, demeurant rue Montmartre, n° 148., 18 mars 1839
      inventaire après décès; Navarrenx (Pyrénées-Atlantiques); Montmartre (rue); Lalevée, Marie-Ange-Christine de; Grandidier, Jacques-François-Napoléon
    - Inventaire après décès de Pierre-Appollon Liégaux, décédé le 14 mars 1839., 8 avril 1839
      inventaire après décès; Liégaux, Pierre-Appollon
    - Inventaire après décès de Catherine-Thérèse Laguiller, veuve de Claude-François Mormot, décédée le 28 septembre 1838, rue de Jarente, n° 10., 22 avril 1839
      inventaire après décès; Jarente (rue de); Laguiller, Catherine-Thérèse; Mormot, Claude-François
    - Inventaire après décès de François-Louis Marchat, décédé le 15 avril 1839, rue de Navarrin, n° 8., 26 avril 1839
      inventaire après décès; Navarin (rue de); Marchat, François-Louis
    - Inventaire après décès de André Villate, décédé le 21 avril 1839, place ?, n° 35., 16 mai 1839
      4 mai 1841, procès-verbal d'approbation de liquidation, Marie-Célestine-Marguerite Sagnier, sa veuve, RE/VI/28.
      inventaire après décès; Villate, André; Sagnier, Marie-Célestine-Marguerite
    - Inventaire après décès de Victor-Barthélemy-Mathieu Bonhomme, décédé le 14 mai 1839, rue de Valois, n° 43., 22 mai 1839
      inventaire après décès; Valois (rue de); Bonhomme, Victor-Barthélemy-Mathieu
    - Inventaire après décès de Catherine Paris, épouse de Joseph Cazals, décédée le 14 avril 1839., 27 mai 1839
      inventaire après décès; Paris, Catherine; Cazals, Joseph
    - Inventaire après décès de Claude-Etienne Malivoir, décédé le 4 mai 1839 à Sablonville, commune de Neuilly., 29 mai 1839
      inventaire après décès; Neuilly-sur-Seine (Hauts-de-Seine); Malivoir, Claude-Etienne
    - Inventaire concernant les affaires de Edmond-Louis-Joseph-Désiré Delattre, rue du Faubourg Saint-Honoré, n° 14., 30 mai 1839
      inventaire; Faubourg-Saint-Honoré (rue du); Delattre, Edmond-Louis-Joseph-Désiré
  - Répertoire. 1839, 10 juillet - 1850, 23 octobre, 10 juillet 1839 - 23 octobre 1850; MC/RE/VI/28
    - Inventaire après décès de Athanase-Parfait Langlois, décédé le 29 juillet 1839, rue du Vieux Colombier, n° 6., 8 août 1839
      MC/RE/VI/28
      inventaire après décès; Vieux-Colombier (rue du); Langlois, Athanase-Parfait
    - Inventaire après décès de Marie-Joseph-Augustine Pieltin, décédée le 9 juillet 1839, rue Montmartre, n° 2., 24 août 1839
      inventaire après décès; Montmartre (rue); Pieltin, Marie-Joseph-Augustine
    - Inventaire après décès de Jacques Lefevre, décédé le 21 septembre 1839, rue du Coeur Volant, n° 16., 28 octobre 1839
      inventaire après décès; Lefevre, Jacques
    - Inventaire après décès de Marie-Marguerite-Eugénie-Martine de Settiez, épouse de Antoine-Théodore Béchade, décédée le 17 septembre 1839., 2 novembre 1839
      inventaire après décès; Settiez, Marie-Marguerite-Eugénie-Martine de; Béchade, Antoine-Théodore
    - Inventaire après décès de Abraham-Jean-Antoine-Laurent de Cappadoce Pereira, décédé le 16 octobre 1839, rue de Chaillot, n° 7. Sbt. Me Dessaignes., 4 novembre 1839
      inventaire après décès; Chaillot (rue de); Cappadoce Pereira, Abraham-Jean-Antoine-Laurent de
    - Inventaire après décès de Louise-Isabelle Mocquet, épouse de Pierre-Louis-Adolphe-Anatole Paisant, décédée le 14 octobre 1839, rue du Temple, n° 94., 9 décembre 1839
      inventaire après décès; Temple (rue du); Mocquet, Louise-Isabelle; Paisant, Pierre-Louis-Adolphe-Anatole
    - Inventaire après décès de Denis-Bernard Leroy, décédé le 26 novembre 1839, rue Coquillière, n° 12., 18 décembre 1839
      inventaire après décès; Coquillière (rue); Leroy, Denis-Bernard
    - Inventaire après décès de Marie-Emilie Lenoir, épouse de François-Louis Guertz, décédée le 1er juillet 1839 à Charonne., 19 décembre 1839
      inventaire après décès; Charonne (ancienne commune); Lenoir, Marie-Emilie; Guertz, François-Louis
    - Inventaire après décès de Antoine-Louis Compoint, décédé le 4 décembre 1839, rue des Fossés Saint-Victor, n° 15., 20 décembre 1839
      inventaire après décès; Fossés-Saint-Victor (rue des); Compoint, Antoine-Louis
    - Inventaire après décès de Marie-Eugénie Maigne, épouse de Jean Vérière, décédée le 9 octobre 1839, rue d'Aval, n° 8., 13 janvier 1840
      inventaire après décès; Daval (rue); Maigne, Marie-Eugénie; Vérière, Jean
    - Inventaire après décès de François Guéneau, décédé le 19 septembre 1839., 29 janvier 1840
      inventaire après décès; Guéneau, François
    - Inventaire après décès de Rose-Victoire-Alexandrine Bugny, épouse de Martin-Nicolas Parmentier, décédée le 31 mars 1840 (sic), rue des Prêcheurs, n° 19.
      inventaire après décès; Prêcheurs (rue des); Bugny, Rose-Victoire-Alexandrine; Parmentier, Martin-Nicolas
    - Procès-verbal pour inventaire après décès de Jean-François Tuffier, décédé le 12 mars 1840, rue Saint-Dominique, au Gros Caillou., 11 avril 1840
      inventaire après décès; Saint-Dominique (rue); Tuffier, Jean-François
    - Inventaire après décès de Eléonore-Marie-Pierre-Anne de Sauvage, veuve de Etienne-Marc-Antoine-Richard Dutour, décédée le 31 mars 1840, rue des Filles Saint-Thomas, n° 13., 11 avril 1840
      inventaire après décès; Filles-Saint-Thomas (rue des); Sauvage, Eléonore-Marie-Pierre-Anne de; Dutour, Etienne-Marc-Antoine-Richard
    - Inventaire après décès de Marie-Elisabeth Herbin, veuve de Jean-François Drouot, décédée le 9 avril 1840., 25 avril 1840
      inventaire après décès; Herbin, Marie-Elisabeth; Drouot, Jean-François
    - Inventaire après décès de Jean-Baptiste Quilliard, décédé le 23 avril 1840, rue de Valois, Palais Royal, n° 2., 30 avril 1840
      22 mai 1840, procuration, Anne-Mélanie Rousseau, sa veuve.
      inventaire après décès; Palais Royal; Valois (rue de); Quilliard, Jean-Baptiste; Rousseau, Anne-Mélanie
    - Inventaire après décès de Françoise Quentin, épouse de Pierre Pichard, décédée le 18 février 1840., 12 mai 1840
      inventaire après décès; Quentin, Françoise; Pichard, Pierre
    - Inventaire après décès de Georges Lefrançois, décédé le 28 juin 1839, à Venise (Italie)., 23 mai 1840
      inventaire après décès; Venise (Italie); Lefrançois, Georges
    - Inventaire après décès de Augustine-Joséphine Herbet, épouse de Jean-Alexandre-Exupère Docquet, décédée le 7 juin 1840, rue Thévenot, n° 5., 25 mai 1840
      inventaire après décès; Thévenot (rue); Herbet, Augustine-Joséphine; Docquet, Jean-Alexandre-Exupère
    - Inventaire après décès de Nicolas-Georges Foliot, décédé le 5 juin 1840, rue Sainte-Appoline, n° 2., 11 juillet 1840
      inventaire après décès; Sainte-Apolline (rue); Foliot, Nicolas-Georges
    - Inventaire après décès de François Masson, décédé le 28 juillet 1840, quai des Ormes, n° 4., 12 août 1840
      inventaire après décès; Ormes (quai des); Masson, François
    - Inventaire après décès de Anne-Nicole-Célestine Audray, épouse de Stanislas Jeanne. Subst. Me Lejeune., 7 octobre 1840
      Me Lejeune.
      inventaire après décès; Audray, Anne-Nicole-Célestine
    - Inventaire après décès de Jean Chabassé, décédé le 8 novembre 1840, à La Chapelle Saint-Denis, rue des Couronnes, n° 26. Partage, Marie-Françoise Merlhiot, sa veuve, à Versailles., 10 décembre 1840
      inventaire après décès; La Chapelle (ancienne commune); Couronnes (rue des); Versailles (Yvelines); Chabassé, Jean; Merlhiot, Marie-Françoise
    - Inventaire après décès de Achille-Benjamin Jolliot, décédé le 14 décembre 1840, rue Grange Batelière, n° 13., 7 janvier 1841
      inventaire après décès; Grange-Batelière (rue de la); Jolliot, Achille-Benjamin
    - Inventaire après décès de Louise-Stéphanie Perke, épouse de Louis-Victor Bertrand, impasse d'Assy, n° 6., 4 février 1841
      inventaire après décès; Assas (impasse d'); Perke, Louise-Stéphanie; Bertrand, Louis-Victor
    - Inventaire après décès de Augustin-Jacob Landré Beauvais, rue Saint-Florentin, n° 15., 10 février 1841
      inventaire après décès; Saint-Florentin (rue); Landré Beauvais, Augustin-Jacob
    - Inventaire après décès de Pauline-Louise-Léonore Barrier, épouse de Etienne-Mansuy François, rue de Grenelle Saint-Germain, n° 16., 22 février 1841
      inventaire après décès; Grenelle (rue de); Barrier, Pauline-Louise-Léonore; François, Etienne-Mansuy
    - Inventaire après décès du chevalier Jean-Joseph Rousseau, décédé le 7 avril 1841, rue du Faubourg Poissonnière, n° 5., 15 avril 1841
      inventaire après décès; Faubourg-Poissonnière (rue du); Rousseau, Jean-Joseph
    - Inventaire après décès de Marie-Flavie-Eugénie Quenescourt, épouse de Louis Guillot, rue du Faubourg Poissonnière, n° 40., 22 avril 1841
      inventaire après décès; Faubourg-Poissonnière (rue du); Quenescourt, Marie-Flavie-Eugénie; Guillot, Louis
    - Inventaire après décès de Marie-Marguerite Husson, veuve de Jacques-Denis Boivin, décédé le 16 avril 1841, aux Batignolles, rue des Dames, n° 52., 12 mai 1841
      inventaire après décès; Dames (rue des); Batignolles-Monceaux (ancienne commune); Husson, Marie-Marguerite; Boivin, Jacques-Denis
    - Inventaire après décès de Etienne Faure dit Faure Lilatte, à Montmartre, impasse Sainte-Marie Blanche., 4 juin 1841
      inventaire après décès; Montmartre (ancienne commune); Sainte-Marie-Blanche (impasse); Faure, Etienne; Faure Lilatte, Etienne